臺灣雲林地方法院民事判決
110年度簡上字第50號
上  訴  人  易秀琴  
被上訴人    王松銘  
上列當事人間請求債務人異議之訴事件，上訴人對於中華民國11
0年7月22日本院北港簡易庭110年度港簡字第117號第一審判決提
起上訴，本院不經言詞辯論，逕判決如下：
    主  文
上訴駁回。
第二審訴訟費用由上訴人負擔。
    事實及理由
一、按判決書內應記載之事實，得引用第一審判決。當事人提出
    新攻擊或防禦方法者，應併記載之。判決書內應記載之理由
　　，如第二審關於攻擊或防禦方法之意見及法律上之意見與第
    一審判決相同者，得引用之；如有不同者，應另行記載。關
    於當事人提出新攻擊或防禦方法之意見，應併記載之。又原
    告之訴，有下列各款情形之一者，法院得不經言詞辯論，逕
    以判決駁回之。但其情形可以補正者，審判長應定期間先命
    補正：一、當事人不適格或欠缺權利保護必要。二、依其所
    訴之事實，在法律上顯無理由。民事訴訟法第454 條、第24
　　9條第2項分別定有明文。上開規定，對於簡易程序之第一審
    裁判之上訴程序準用之，同法第436 條之1 第3 項及第463
    條亦有明文規定。本件原審判決所載之事實及理由，除以下
    補充外，核與本判決相同，均予引用，不再重複。
二、次按第三人就執行標的物有足以排除強制執行之權利者，得
    於強制執行程序終結前，向執行法院提起異議之訴，強制執
    行法第15條前段定有明文。即第三人異議之訴之規範目的，
    在於排除對於第三人所主張有排除強制執行權利之執行標的
    物之執行程序，如對該執行標的物之執行程序已撤銷或執行
    終結，第三人異議之訴之權利保護必要之要件即有欠缺。
三、上訴意旨略以:上訴人係依強制執行法第15條規定向鈞院提
    起「第三人異議之訴」，惟原審逕以「本件債權人所執之執
    行名義為租賃契約之公證書，但該公證契約及租約所示之承
    租人均為『以臨健康事業股份有限公司籌備處』，而非負責人
    原告『易秀琴』。從形式觀之，執行法院應依執行名義對執行
    名義所示之債務人即『以臨健康事業股份有限公司籌備處』進
    行強制執行，若對負責人原告『易秀琴』強制執行，此時，原
    告易秀琴若要主張非執行名義效力所及之當事人，其救濟方
    法為強制執行法第12條聲明異議，而非提起異議之訴。債權
    人欲對原告強制執行，須起訴取得實體判決之執行名義，方
    得對原告為強制執行」為由而駁回上訴人之起訴
　　。原審未依職權調閱民事執行處卷宗以詳其實，更未依職權
    為適法之處理，況上訴人依強制執行法第15條規定對被上訴
    人起訴，並就實體不存在為主張，原審未依法為適法之裁判
　　，且逕判決駁回原告異議之訴，於法未合等語。並聲明:原
    判決廢棄;一、二審訴訟費用由被上訴人負擔。
三、經查:
㈠、上訴人於本件起訴狀雖未載明起訴之強制執行法依據條文
　　，然已於事由欄載明:「為提起債務人異議之訴事」等語明
    確，上訴意旨稱其係依強制執行法第15條規定提起「第三人
    異議之訴」云云，顯與事實不符，已無可採。
㈡、且縱認上訴人係提起第三人異議之訴，然本件執行（即本院1
    10年度司執字第18797號強制執行事件）其中對於上訴人之
    執行程序，業經上訴人於民國110年7月27日向本院民事執行
    聲明異議後，經本院民事執行處以110年8月2日雲院惠110司
    執癸字第18797號執行命令撤銷在案，業經本院依職權調閱
    本件執行卷宗，核閱無誤，則上訴人本件第三人異議之訴亦
    失權利保護之必要。
四、從而，上訴人本件異議之訴，依其所訴之事實，在法律上顯
    無理由，且無從命補正，原審不經言詞辯論，逕以判決駁回
　　，核無不合。上訴人以前詞提起本件上訴，亦欠缺權利保護
    之必要，且無從命補正，爰不經言詞辯論，逕予判決駁回。
五、據上論結，本件上訴為無理由，判決如主文。
中　　華　　民　　國　　110 　年　　11 　　月　　9　　日
                  民事第一庭    審判長  曾鴻文
                                法  官  吳福森
                                法  官  黃一馨
以上正本係照原本作成。
本判決不得上訴。
中　　華　　民　　國　　110 　年　　11 　　月　　9　　日
                                書記官　鄭夙惠